---
title: "Praca domowa numer 2"
author: "Jan Skwarek"
date: "5/14/2021"
output: html_document
---

```{r setup, include=FALSE}
knitr::opts_chunk$set(echo = TRUE)
source("Skwarek_Jan_305734_pd2.R")
```

## Kilka słów wstępu

Poniższy raport porównuje złożoność czasową czterech programów wykonujących
to samo, ale zaimplementowanych kolejno: referencyjnie przy użyciu pakietu
sqldf, bazowo - korzystając tylko z funkcji bazowych, przy użyciu pakietu
dplyr oraz przy użyciu pakietu data.table. Wszystkie funkcje, do których
odwoływać się będzie ten raport zawarte są w pliku 'Skwarek_Jan_305734_pd2.R'.
Zawarte są w nim również szczegółowe opisy działania poszczególnych funkcji.

## ZADANIE 1

Najpierw upewnijmy się czy otrzymane wyniki są tożsame.

```{r identity_exc1}
sqldf <- df_sql_1(Tags)
base <- df_base_1(Tags)
dplyr <- df_dplyr_1(Tags)
data.table <- df_table_1(Tags)
dplyr::all_equal(sqldf, base)
dplyr::all_equal(sqldf, dplyr)
dplyr::all_equal(sqldf, data.table)
```

Teraz możemy już przejść do sprawdzenia złożoności czasowej poszczególnych 
funkcji:

```{r microbenchmark_exc1}
microbenchmark::microbenchmark(
  sqldf = df_sql_1(Tags),
  base = df_base_1(Tags),
  dplyr = df_dplyr_1(Tags),
  data.table = df_table_1(Tags)
)
```

## ZADANIE 2

Najpierw upewnijmy się czy otrzymane wyniki są tożsame.

```{r error=TRUE}
sqldf <- df_sql_2()
base <- df_base_2()
dplyr <- df_dplyr_2()
data.table <- df_table_2()
dplyr::all_equal(sqldf, base)
dplyr::all_equal(sqldf, dplyr)
dplyr::all_equal(sqldf, data.table)
```

Teraz możemy już przejść do sprawdzenia złożoności czasowej poszczególnych 
funkcji:

```{r error=TRUE}
microbenchmark::microbenchmark(
  sqldf = df_sql_2(),
  base = df_base_2(),
  dplyr = df_dplyr_2(),
  data.table = df_table_2()
)
```

## ZADANIE 3

Najpierw upewnijmy się czy otrzymane wyniki są tożsame.

```{r error=TRUE}
sqldf <- df_sql_3()
base <- df_base_3()
dplyr <- df_dplyr_3()
data.table <- df_table_3()
dplyr::all_equal(sqldf, base)
dplyr::all_equal(sqldf, dplyr)
dplyr::all_equal(sqldf, data.table)
```

Teraz możemy już przejść do sprawdzenia złożoności czasowej poszczególnych 
funkcji:

```{r error=TRUE}
microbenchmark::microbenchmark(
  sqldf = df_sql_3(),
  base = df_base_3(),
  dplyr = df_dplyr_3(),
  data.table = df_table_3()
)
```

## ZADANIE 4

Najpierw upewnijmy się czy otrzymane wyniki są tożsame.

```{r error=TRUE}
sqldf <- df_sql_4()
base <- df_base_4()
dplyr <- df_dplyr_4()
data.table <- df_table_4()
dplyr::all_equal(sqldf, base)
dplyr::all_equal(sqldf, dplyr)
dplyr::all_equal(sqldf, data.table)
```

Teraz możemy już przejść do sprawdzenia złożoności czasowej poszczególnych 
funkcji:

```{r error=TRUE}
microbenchmark::microbenchmark(
  sqldf = df_sql_4(),
  base = df_base_4(),
  dplyr = df_dplyr_4(),
  data.table = df_table_4()
)
```

## ZADANIE 5

Najpierw upewnijmy się czy otrzymane wyniki są tożsame.

```{r error=TRUE}
sqldf <- df_sql_5()
base <- df_base_5()
dplyr <- df_dplyr_5()
data.table <- df_table_5()
dplyr::all_equal(sqldf, base)
dplyr::all_equal(sqldf, dplyr)
dplyr::all_equal(sqldf, data.table)
```

Teraz możemy już przejść do sprawdzenia złożoności czasowej poszczególnych 
funkcji:

```{r error=TRUE}
microbenchmark::microbenchmark(
  sqldf = df_sql_5(),
  base = df_base_5(),
  dplyr = df_dplyr_5(),
  data.table = df_table_5()
)
```

## Wnioski

()
